【裁判字號】    89,親,55
【裁判日期】    900212
【裁判案由】    確認非婚生子女
【裁判全文】
臺灣士林地方法院民事判決  八十九年度親字第五五號
    原      告  丙○○
    被      告  乙○○
                甲○○
    兼右二人
    法定代理人  丁○○  住嘉義.
右當事人間否認子女事件，本院判決如左：
    主      文
確認被告乙○○、甲○○非原告之婚生女。
訴訟費用由被告負擔。
    事      實
甲、原告方面：
  一、聲明：如主文所示。
  二、陳述：
      原告與被告丁○○原係夫妻關係，因感情不睦，自七十六年即與被告丁○○同
      意分居至今，且被告丁○○戶口亦已遷離，原告直至起訴前幾日，至戶政事務
      所申請證件，方知原告戶口多出被告乙○○、甲○○之事實，爰依法提起否認
      子女之訴。
乙、被告方面：
  一、聲明：同意原告之請求。
  二、陳述：被告乙○○、甲○○確非原告之女，而係被告丁○○與訴外人方志雄之
            女。
    理      由
一、查原告主張與被告丁○○原係夫妻關係，自七十六年即與被告丁○○同意分居至
    今，原告直至起訴前幾日，至戶政事務所申請證件，方知原告戶口多出被告乙○○、甲○○之事實，而該二女為被告丁○○與訴外人方志雄所生等情，業經被告
    丁○○坦承無誤，且經法務部調查局以紅血球型檢查法、人類遺傳因子DNA  STR
    系統型別鑑定法鑑定，原告丙○○不可能為被告乙○○、甲○○之生父，此有該
    局八十九年十月十六日（89）陸（四）字第八九一七二七九八號鑑定通知書在卷
    可稽。則原告丙○○既不可能為被告乙○○、甲○○之生父，原告主張被告乙○○、甲○○非其婚生女，應屬真實。
二、按「從子女出生之日回溯第一百八十一日至第三百零二日止為受胎期間」、「妻
    之受胎在婚姻關係存續中者，推定其所生子女為婚生子女」、「前項推定，如夫
    妻之一方能證明妻非自夫受胎者，得提起否認之訴。但應於知悉子女出生之日起
    一年內為之」民法第一千零六十二條第一項、一千零六十三條第一項、第二項定
    有明文。查被告乙○○、甲○○分於八十四年五月二十七日、八十五年八月二十
    五日出生，而原告與被告丁○○於八十五年二月二十六日離婚，均有戶籍謄本在
    卷可證，則被告乙○○、甲○○受胎期間，既係在其與原告婚姻關係存續中，則
    依法自應推定被告乙○○、甲○○為原告之婚生女，然被告實非原告之女，已如
    前述，準此，原告於八十九年三月知悉被告乙○○、甲○○出生之日起一年內提
    起本件訴訟，於法洵屬有據，應予准許。
三、據上論結，本件原告之訴為有理由，依民事訴訟法第八十五條第一項前段、第七
    十八條判決如主文。
中      華      民      國     九十     年      二      月     十二     日
                                    臺灣士林地方法院民事第一庭
~B法      官  陳梅欽
右為正本係照原本作成。
如對本裁定抗告須於裁定送達後十日內向本院提出抗告狀。
中      華      民      國     九十     年      二      月     十四     日
~B法院書記官  洪忠改


司法院資訊處製作；財團法人民間司法改革基金會備份。
